

# **BOUAZZA Jamel**

### **PROFIL**

Jeune développeur web junior, je suis captivé par l'interface utilisateur web et la gestion de base de données. Après une reconversion professionnelle, je suis à la recherche de nouveaux challenge afin d'acquérir une montée en compétence et en expérience à travers une formation en alternance.

> Français, 37 ans, Permis B. véhiculé

#### CONTACT

+33 (0)7.69.86.26.67

17 rue Paul Fort 77330 Ozoir-la-Ferrière

jamel.bouazza@hotmail.fr



# COMPÉTENCES

HTML/CSS, Bootstrap

PHP/Symfony

Figma, Git/GitHub

Javascript/Typescript

Node.js, React, React-native

Maintenance Informatique

Mac/Windows

Word/Power Point/Outlook

Photoshop/Illustrator/InDesign















# **MASTÈRE 1 ET 2: DÉVELOPPEMENT LOGICIEL, MOBILE & IOT**

Alternance - Septembre 2023

(Rythme par semaine: 4 jours en entreprise/1 jour en formation)

#### **FORMATIONS**

#### Nextformation

2022 - 2023

Apprenant en développement web et web mobile en html/css, php/symphony, Bootstrap, Git/Github, Javascript, Node.js, React, React-native de niveau 5 (bac +2). Niveau confirmé de la certification OPQUAST: Maîtrise de la qualité en projet Web.

#### I.U.T Bobigny Paris 13

2008 - 2009

Licence Professionnelle Infographiste, Webdesigner.

#### Ecole Estienne

2005 - 2008

BTS Communication et Industries Graphiques, spécialité PAO, Prépresse.

#### Lycée Dorian

2000 - 2005

BTS Informatique et Réseaux pour l'Industrie et les Services Techniques. BAC STI Génie électronique - Mention Assez-bien.

#### EXPÉRIENCES PROFESSIONNELLES

## JISEG IT – Développeur Web

Février 2023 - Avril 2023

Stage en développement web, Symfony PHP

#### Next Formation - Reconversion professionnelle

Septembre 2022 - Janvier 2023

Étudiant en reconversion professionnelle:

- Analyse des besoins et établissement du cahier des charges
- Conception d'un site via MCD/MLD, WireFrame, Maquette figma.com
- Développement HTML5, CSS3, Bootstrap
- Versionning Git/GitHub
- Développement du projet web de librairie sous Symfony
- Création d'animations javascript et interactions Ajax
- Création d'un serveur node.js
- Développement React, React-native
- Développement du projet professionnel d'un site de service de réservations de places en crèche « Nani.com »

# AWS traduction / LanguageWire - Graphiste / Maguettiste

Janvier 2014 – Septembre 2022

Établissement des devis selon la faisabilité technique, relation client et production des contenus PAO en respect de la charte graphique du client.

#### EGIS International – Infographiste Web / Print

Janvier 2011 – Janvier 2012

Édition de contenus web en HTML2 et CSS (emailing, newsletter, one-page). Création et édition des documents relative à la communication de l'entreprise en interne et en externe.

## Cooper Pharmaceutique - Maquettiste d'exécution

Février 2010 – Mai 2010

Mise en page des documents, PLV, packagings selon la charte graphique et les contraintes techniques.

## Les Humanoïdes associés - Graphiste / Maquettiste Avril 2009 - Septembre 2009

Stage de mise en page des bandes dessinées.

Conception des supports de communications web et print.

#### Association TWE-Prod

Novembre 2008 - Juillet 2009

Membre de l'association à but non lucrative, reponsable de la communication. Création du site web en HTML2, CSS et flash : http://tweprod.free.fr/

## CENTRES D'INTÉRÊT

Football, footing, natation, judo (pratique en club pendant 4 ans), informatique, jeux-vidéo, automobile, technologie multimédia, bande dessinée.

#### COMPÉTENCES PERSONNELLES

Polyvalent, motivé, curieux, esprit d'équipe, ingénieux, créatif, rigoureux, logique, sociable, organisé, dévoué.